【裁判字號】    89,訴緝,187
【裁判日期】    900425
【裁判案由】    毒品危害防制條例
【裁判全文】
臺灣板橋地方法院刑事判決                        八十九年度訴緝字第一八七號
    公  訴  人  臺灣板橋地方法院檢察署檢察官
    被      告  乙○○
    選任辯護人  蔡明熙
右列被告因違反毒品危害防制條例案件，經檢察官提起公訴（八十八年度偵字第三三
五０號），暨移送併案審理（八十八年度偵字第三三五四號、第三三五六號及第六一
九０號），甲○判決如左：
    主  文
乙○○無罪。
    理  由
一、公訴意旨略以：被告乙○○基於概括之犯意，自民國（下同）八十八年一月初起
    至八十八年一月二十五日下午七時許止，連續在臺北縣三重市○○路及正義北路
    等地，販賣第二級毒品甲基安非他命（以下稱安非他命）三次予丙○○施用（所
    涉施用毒品部分，經公訴人另為不起訴處分）。嗣於八十八年一月二十八日晚間
    十時三十分許，經警在臺北縣三重市○○路及自強街口查獲丙○○，並自丙○○
    身上起出安非他命二十小包（淨重十七˙一二公克）等物，因認被告乙○○涉犯
    毒品危害防制條例第四條第二項之販賣第二級毒品罪嫌等語。
二、按犯罪事實應依證據認定之，無證據不得推定其犯罪事實，刑事訴訟法第一百五
    十四條定有明文。復按認定不利於被告之事實，須依積極證據，茍積極之證據不
    足為不利於被告事實之認定時，即應為有利於被告之認定，更不必有何有利之證
    據，最高法院著有三十年上字第八一六號判例甚明。本件公訴人認被告乙○○涉
    有右開之販賣第二級毒品安非他命犯行，無非係以證人丙○○於偵查中指證綦詳
    ，並以扣案之二十包安非他命（淨重十七˙一二公克）等毒品資為論據。惟訊據
    被告乙○○堅決否認有被訴之右開犯行，辯稱：伊沒有販賣安非他命，丙○○所
    言不實，是他自己編的，伊沒有賣給他等語。
三、經查證人丙○○於八十八年一月二十八日為警查獲時，扣案送驗之結晶二十包，
    均檢出第二級毒品安非他命，共淨重十七‧二二公克（取０˙二０公克化驗，餘
    十七˙０二公克）乙節，有臺北市政府警察局刑事警察大隊八十八年二月四日北
    市毒鑑字第０四二號鑑驗通知書乙紙附卷可稽。次查證人丙○○於警訊中固指稱
    ：警方於伊身上查獲之安非他命是於本（一）月二十五日晚上七時許，在臺北縣
    三重市○○○路，向乙○○以新臺幣（下同）二萬七千元購得云云。又於檢察官
    偵訊時供稱：（安非他命來源？）八十八年一月初到八十八年一月二十五日晚上
    七時，分別在三重市○○路及正義北路買三次，向乙○○買的，一萬二千元到二
    萬七千元不等云云（見偵查卷第四頁背面、第四十四頁背面）。故證人丙○○指
    述向被告購買安非他命之時間，除警訊中之八十八年一月二十五日外，於檢察官
    偵訊時尚能指明有自同年一月初起之其餘二次，惟迨甲○於九十年二月七日初次
    訊問時卻證稱：（八十八年一月二十八日是否為警查獲二十包安非他命？）有這
    件事，（扣案安非他命於何時向何人購買？）伊記不得，不是向被告購買的云云
    ，嗣經甲○提示證人丙○○前揭於警訊及檢察官偵訊時之供述質問時，證人丙○
    ○旋即當庭改稱前揭於警、偵訊中所言屬實，惟對於向被告購買安非他命之時間
    、地點，答稱：伊忘記了，用一萬多元購買的，有買過二、三次，地點是在三重
    是中興橋下云云（見九十年二月七日訊問筆錄）。又於同年月十六日庭訊時供陳
    ：伊向他（被告）買過安非他命，沒有買海洛因，購買的時間伊不記得，地點是
    三重市○○○路與雙園街交叉口，也有在中興橋下，伊向他買過二、三次，每次
    金額二、三萬元，數量有一到二兩之間，伊都是與被告當場一手交錢一手交貨，
    （八十八年一月二十八日查獲之安非他命從何而來？）是向被告買的，購買時間
    、地點、金額伊都不記得，伊是以行動電話與被告聯絡，號碼不記得了，因為行
    動電話常常換，所以記不得云云（見九十年二月十六日訊問筆錄）。再於同年三
    月二十一日庭訊時供述：安非他命是向乙○○一個人買的，購買的時間、金額均
    記不清楚，地點是在中興橋下三重市這一邊的大樓裡面四樓云云（見該日訊問筆
    錄）。是以證人丙○○於甲○初次訊問時尚供稱未向被告購買安非他命，然經甲
    ○質以其於警、偵訊中之供述後，旋即當庭翻異供詞而一致指陳向被告乙○○購
    買安非他命，然其就購買之時間、地點及金額等事項，始終供稱不復記憶，縱有
    所供述，前後亦有不一，與其於警、偵訊中之指述更難謂互核相符，且經甲○遍
    閱證人丙○○之警、偵訊筆錄，並未見證人係以行動電話與被告聯絡及號碼之供
    述，實令人質疑證人丙○○證述之真實性，被告辯稱證人丙○○所言不實乙節，
    應非無據而堪以採信。綜之，本件除證人丙○○外，並未有任何人指證被告涉有
    販賣安非他命犯行之積極證據，且證人丙○○於警訊、檢察官偵訊及甲○調查時
    之指述前後不一，復有如前所述之瑕疵，已難予遽信，至於扣案之前揭二十包安
    非他命，係證人丙○○為警查獲時自其身上起出之毒品，尚無證據可資證明屬被
    告所有之物，應認與被告無涉，故揆諸前揭規定及判例之意旨，尚難僅憑證人丙
    ○○於警、偵訊中有瑕疵之片面指述，及證人為警查獲之安非他命等物，逕資為
    認定被告確有販賣安非他命犯行之唯一基礎，被告堅詞否認販賣安非他命予丙○
    ○乙節，應堪以採信。此外，甲○復查無其他積極證據足資證明被告確有被訴之
    販賣安非他命犯行，既不能證明被告乙○○犯罪，甲○當應為無罪之諭知。
四、本件被告乙○○既經甲○為無罪之諭知，則與臺灣板橋地方法院檢察署八十八年
    度偵字第三三五四號、第三三五六號及第六一九０號移送請求併案審理案件，實
    無成立連續犯之裁判上一罪關係之可能，甲○自無從併予審究，均應退回由該署
    檢察官另行偵處。
據上論斷，應依刑事訴訟法第三百零一條第一項，判決如主文。
本件經檢察官蔡顯鑫到庭執行職務
中      華      民      國      九十      年      四    月    二十五    日
                                臺灣板橋地方法院刑事第三庭
                                      法  官    陳志揚
右正本證明與原本無異。
如不服本判決，應於判決送達後十日內向甲○提出上訴狀 (應附繕本) ，上訴於
臺灣高等法院。
                                      書記官    陳慶樹
中      華      民      國      九十      年    五    月  八    日


司法院資訊處製作；財團法人民間司法改革基金會備份。
